臺灣板橋地方法院刑事判決　　　　　　　　　　　　　九十一年度交訴字第一四號
　　公　訴　人　臺灣板橋地方法院檢察署檢察官
　　被　　　告　乙○○
　　選任辯護人　嚴亮
右列被告因公共危險等案件，經檢察官提起公訴（九十年度偵字第一九二九八號），
本院判決如左：
    主  文
乙○○因過失傷害人，處有期徒刑肆月；又駕駛動力交通工具肇事，致人傷而逃逸，
處有期徒刑拾月。應執行有期徒刑壹年。
    事  實
一、乙○○於民國（下同）九十年七月十四日凌晨零時十七分許，騎乘ＨＰＴ─２５
    ８號重型機車，沿臺北縣板橋市○○路往中和方向行駛，途經忠孝路與實踐路交
    岔路口欲左轉之際，本應注意車前狀況，並隨時採取必要之安全措施，依當時之
    情形，又無不能注意之情事，竟疏未注意前方適有行人丙○○沿實踐路橫向穿越
    忠孝路（非行人穿越道）之狀況，又疏未採取減速讓行或剎停等候之必要安全措
    施，即貿然驅車前行，致其機車撞及丙○○，丙○○遭此撞擊倒地後，乃受有右
    手前臂及腕部挫傷浮腫、背部挫傷併皮下瘀傷、左足外傷併皮下瘀傷、左手上臂
    外傷併皮下瘀傷等傷害，詎乙○○於其肇事致丙○○受傷後，即欲騎乘機車離去
    ，經曾女亟力勸阻並要求陪同就醫及等待警方前來處理，仍基於肇事逃逸之犯意
    ，逕自騎乘其機車逃逸離去。嗣丙○○報警並提供上開機車之車牌號碼後，始經
    警循線查悉上情。
二、案經丙○○訴請臺北縣政府警察局板橋分局報請臺灣板橋地方法院檢察署檢察官
    偵查起訴。
    理  由
一、訊據被告乙○○對於其在前述時、地騎乘機車撞及告訴人丙○○而肇事一節，固
    坦承不諱，惟矢口否認有何過失傷害及肇事逃逸犯行，辯稱：伊當時係騎乘機車
    由忠孝路左轉至實踐路後，始於實踐路之路旁撞及告訴人，因告訴人未受有何等
    傷害，乃告知告訴人伊服務於板橋市○○路郵局及綽號為「鳥仔」，然後自行騎
    乘機車離去，並無過失傷害及肇事逃逸之情事云云。惟查：
     (1) 前揭被告如何騎乘機車撞擊告訴人倒地受傷，迭據告訴人於警訊時、偵查中
        及本院審理時指訴綦詳，核其指訴之細節均屬相符，並有診斷證明書一紙、
        道路交通事故報告調查表一份、肇事交岔路口照片四幀、車籍作業系統查詢
        認可資料一份附卷可稽，且本件車禍發生之際，告訴人正沿實踐路穿越忠孝
        路口，而於忠孝路之道路中央分向線附近，遭被告機車撞及倒地等節，業據
        告訴人陳明在卷，核與卷附由警方事後赴現場查訪製作之查訪紀錄所示該地
        點附近民眾見聞告訴人當時係於道路中央之分向雙黃線位置倒地一節相符（
        參見偵查卷第十四頁），參諸被告迭於警訊時及偵查中供陳其騎乘機車行至
        肇事地點之際，因忠孝路方向時相號誌適由紅燈變換為緣燈，乃驅車前行左
        轉而撞及告訴人等語（參見偵查卷第三頁背面、第二三頁），堪認被告當時
        係因其所行駛之忠孝路時相號誌適由紅燈變換為綠燈，乃驅車左偏至忠孝路
        之道路中央分向線附近，欲逕行左轉實踐路，而於該處撞及正橫向穿越忠孝
        路口之告訴人，是告訴人當時既已橫向穿越忠孝路行至道路中央，始遭後行
        至該地點之被告機車撞擊，足見被告在客觀上顯有注意車前適有行人橫向穿
        越馬路之合理機會與可能，詎其竟仍貿然驅車前行撞及告訴人，自堪認其確
        有疏未注意車前狀況並隨時採取減速或剎停等必要安全措施之情事，被告空
        言否認有過失情事云云，顯屬事後圖卸推託之詞，要無足採。次按汽車（含
        機車）行駛時，駕駛人應注意車前狀況，並隨時採取必要之安全措施，道路
        交通安全規則第九十四條第三項定有明文，被告騎乘機車行至上開肇事地點
        之際，既疏未注意車前適有告訴人穿越馬路之狀況，又疏未隨時採取減速讓
        行或剎停等候之必要安全措施，即貿然驅車前行，以致肇事，造成告訴人受
        有前開傷害，其行為顯有過失，且該等過失行為與告訴人之傷害間，亦顯有
        相當因果關係。綜上所述，本件此部分事證已臻明確，被告犯行洵堪認定。
     (2) 前揭於肇事致告訴人受傷後逕自騎乘機車逃逸離去之事實，迭據告訴人於警
        訊時、偵查中及本院審理時指訴綦詳，核其指訴之細節均屬相符，並有上述
        診斷證明書一紙、道路交通事故報告調查表一份、肇事交岔路口照片四幀、
        車籍作業系統查詢認可資料一份附卷可稽；且告訴人遭被告機車撞擊倒地後
        ，即已出現外傷，告訴人乃起身亟力勸阻被告離去並要求被告陪同就醫及等
        待警方前來處理等情，迭據告訴人指陳在卷，核與卷附查訪紀錄所示該地點
        附近民眾見聞告訴人當時遭機車撞擊倒地起身後，即攔阻肇事者騎乘機車離
        去一節相符，且告訴人當時確受有右手前臂及腕部挫傷浮腫、背部挫傷併皮
        下瘀傷、左足外傷併皮下瘀傷、左手上臂外傷併皮下瘀傷等傷勢非輕之傷害
        ，亦有上開診斷證明書一份在卷可查，參諸被告於本院訊問時亦供承告訴人
        遭撞擊倒地起身後確有拉住其機車等語（參見本院九十一年二月五日訊問筆
        錄第三頁），堪認被告當時確有知悉其騎乘機車肇事致告訴人受傷之情形，
        又被告當時係酒後騎乘機車而肇事一節，迭據告訴人於警訊、偵查及本院審
        理時陳明在卷，核與證人即甫案發後接獲告訴人報案並循線赴被告住處查訪
        上情之原臺北縣政府警察局板橋分局後埔派出所警員甲○○於本院審理時到
        庭結證稱：「當時有民眾從現場報案，後來被害人也有到派出所報案，我們
        是依照被害人提供的肇事者車號，然後循線找到肇事者，肇事者就是被告乙
        ○○，我們請他到派出所說明，當時我們到他家找他時，就有聞到很濃的酒
        味，後來請他到派出所，他有承認他肇事時就有酒後騎機車，他並沒有說他
        肇事後回家另外有喝酒，我們有對他實施酒測，果然是０．四八，只不過因
        為沒有達到０．五五的標準，所以沒有另外移送這部分，當時他有誠意要跟
        被害人和解，可是後來過了二、三天，被告又反悔了‧‧‧」等語相符，並
        有案發當日由證人林蔚典開立經被告簽收及簽認無訛之舉發違反道路交通管
        理事件通知單暨酒精濃度測試表影本各一份在卷足憑，參諸告訴人復迭於警
        訊、偵查及本院審理時指稱其當時原欲通知警員前來處理車禍事宜，被告見
        狀即迅速逕自騎乘機車離去等語，益徵被告確有騎乘機車肇事致告訴人受傷
        後，逕行騎乘機車逃逸離開現場之情事，其空言泛稱當時已將自身服務機關
        及綽號告知告訴人後，始自行離開現場云云，顯屬事後圖卸推託之詞，要無
        足採。綜上所述，本件此部分事證業臻明確，被告犯行洵堪認定。
三、核被告所為，係犯刑法第二百八十四條第一項之過失傷害罪、同法第一百八十五
    條之四之駕駛動力交通工具肇事致人傷而逃逸罪；其所犯上開二罪間，犯意各別
    ，行為互殊，應分論並罰。爰審酌被告騎乘機車因過失而肇事，致被害人受有傷
    勢非輕之傷害後，即逕自騎乘機車逃逸離去，非但使被害人蒙受諸多損害及不便
    ，更危及一般道路用路人之安全感，此外，並參酌其素行狀況（無前科，有臺灣
    高等法院檢察署刑案紀錄簡覆表一份在卷可稽）及犯罪後非但迄未賠償告訴人所
    受損害（告訴人業已另行對被告提起附帶民事訴訟），甚且更飾詞狡辯犯行態度
    惡劣等一切情狀，分別量處如主文所示之刑，並定其應執行之刑，以示懲戒。
據上論斷，應依刑事訴訟法第二百九十九條第一項前段，刑法第一百八十五條之四、
第二百八十四條第一項、第五十一條第五款，罰金罰鍰提高標準條例第一條前段，判
決如主文。
本案經檢察官高智美到庭執行職務
中      華      民      國      九十一      年     四     月    三十    日
                                        臺灣板橋地方法院交通法庭
                                            法  官  王  屏  夏
右正本證明與原本無異。
如不服本判決，應於判決送達後十日內向本院提出上訴狀。
                                            書記官  楊  璧  華
中      華      民      國      九十一      年     四     月    三十    日
附錄本案論罪科刑法條全文：
刑法第一百八十五條之四：
駕駛動力交通工具肇事，致人死傷而逃逸者，處六月以上五年以下有期徒刑。
刑法第二百八十四條：
因過失傷害人者，處六月以下有期徒刑、拘役或五百元以下罰金。致重傷者，處一年
以下有期徒刑、拘役或五百元下罰金。
從事業務之人，因業務上之過失傷害人者，處一年以下有期徒刑、拘役或一千元以下
罰金。致重傷者，處三年以下有期徒刑、拘役或二千元以下罰金。
